臺灣臺南地方法院刑事判決　　　　　　94年度交簡上字第28號
上　訴　人
即　被　告　丙○○
選任辯護人　李春錦律師
上列上訴人因被告過失傷害案件，不服本院93年度交簡字第 408
號，中華民國九十四年一月十七日第一審簡易判決（檢察官聲請
簡易判決處刑案號：92年度偵字第12757號 ），提起上訴，本院
管轄之第二審合議庭判決如下：
    主  文
上訴駁回。
丙○○緩刑貳年。
    事  實
一、丙○○於民國九十二年六月一日上午十時二十分許，駕駛車
    牌號碼Ｎ２─８２０３號自小客車，沿臺南縣善化鎮○○路
    內側快車道西向東行駛，途經該路與臺南縣第一七八縣道廿
    一．五公里交岔路口處，本應注意行經無號誌之交岔路口，
    應減速慢行，作隨時停車之準備；並應注意車前狀況且隨時
    採取必要之安全措施，而依當時天候晴、日間自然光線、道
    路上未有任何障礙物、視距復屬良好，並無不能注意之情形
    ，丙○○竟疏未減速，猶以每小時五十至五十五公里之速度
    前行。適有蘇桂瑩（原名乙○○於九十四年五月二日改名為
    蘇桂瑩）騎乘車牌號碼ＵＷＲ─９１３號輕機車前胸揹負其
    女陳冠伶（九十一年四月八日生）同向行駛至該處交岔路口
    ，欲兩段式左轉彎（向北）時，亦疏未依規定暫停讓幹線道
    車先行，而貿然穿越主線道之成功路。丙○○見狀閃煞不及
    ，其所駕駛自小客車右前車頭（右前燈處）撞及蘇桂瑩騎乘
    之機車左側車身，致蘇桂瑩人車倒地，受有頭部外傷、顱內
    出血、右鎖骨骨折及左側脛腓骨骨折等傷害，陳冠伶則受有
    右側鎖骨骨折之傷害。車禍事故發生後，經臺南縣警察局善
    化分局交通事故處理小組警員林志茂到場處理時，在警員尚
    不知何人為肇事汽車之駕駛人前，丙○○在現場向林志茂報
    告其為駕駛人而自首犯行，並接受裁判。
二、案經蘇桂瑩及其夫陳銓升訴由臺南縣警察局善化分局報告臺
    灣臺南地方法院檢察署檢察官偵查後聲請以簡易判決處刑。
    理  由
一、訊據被告丙○○固坦承其所駕駛之自小客車於上述時、地，
    與告訴人蘇桂瑩騎乘之機車發生接觸車禍，致告訴人蘇桂瑩
    及其女陳冠伶受有前揭傷害之事實，惟矢口否認有何過失傷
    害犯行，辯稱：(一)伊係依規定在時速限制內行駛於成功路上
    ，而係告訴人蘇桂瑩於橫越馬路之際，騎乘機車擦撞自右側
    撞擊伊所駕自小客車之右側後視鏡部分之車身，伊並未駕車
    撞及告訴人蘇桂瑩之機車；(二)伊並未於警詢「供認」及偵查
    中「自承」撞及告訴人蘇桂瑩騎乘之機車；(三)原審判決所認
  　定之碰撞「情節」，不符力學原理，且不能合理解釋系爭交
　　通事故發生後留存之客觀事證；(四)系爭交通事故地點為時速
  　限制六十公里路段，依系爭交通事故發生之九十二年六月一
    日時的道路交通安全規則第九十三條第一項第三款（現修正
    為第一項第三款）規定：「行車速度，依標誌或標線之規定
    ，『無標誌或標線者』，應依左列規定：．．．三、行經．
    ．．無號誌之交岔路口．．．，均應減速慢行，作隨時停車
    之準備」，亦即「行經無號誌之交岔路口時，應減速慢行，
    作隨時停車準備」，僅係在「無行車速度限制標誌或標線路
    段」之注意義務。系爭交通事故地點既非「無行車速度限制
    標誌或標線路段」，被告應無「行經無號誌之交岔路口時，
    應減速慢行，作隨時停車準備」之注意義務；(五)本件應係告
　　訴人蘇桂瑩騎乘高度約九十二公分之機車左手把，先撞斷伊
  　自小客車高度為九十一至一０三公分之右後視鏡，致機車左
    手把發生移位，接著，機車距離地面二十公分高之左腳踏板
    ，卡進伊自小客車前保險桿右側寬度為二公分，距離地面二
    十公分高之前輪下緣，機車車身貼撞伊自小客車右前葉子板
    、右前方向燈右側玻璃，致機車左腳踏板塑膠護板有裂痕、
    缺口，機車左側車身有伊自小客車白色烤漆擦痕。同時伊自
    小客車前保險桿右側有脫離、移位情形，正面有裂痕，右前
    葉子板多處凹陷，右前方向燈玻璃右側破裂。告訴人蘇桂瑩
    機車手把撞斷自小客車右後視鏡，或左腳踏板卡進伊自小客
    車前保險桿右側前輪下緣之際，向前方飛離之機車跌落伊自
    小客車擋風玻璃處（蘇桂瑩當時頭戴安全帽），撞破伊自小
    客車檔風玻璃。伊自小客車因偏「東北」方向行駛，撞上安
    全島致左側前後輪輪胎爆胎。告訴人蘇桂瑩機車左腳踏板卡
    進伊自小客車前保險桿右側前輪下緣後，因伊自小客車偏「
    東北」方向行駛，因此脫離伊自小客車前保險桿右側前輪下
    緣，向「東南」方向反彈倒地滑行留下十六．六公尺刮地痕
    。上開碰撞「情節」，告訴人蘇桂瑩騎乘之機車在撞斷伊自
    小客車右後視鏡之際，係自伊自小客車右後視鏡之右後方呈
    「東北」方向前進，屬伊小客車之右後方車輛，並非「前方
    車」，伊應無疏未注意「車前狀況」之過失責任云云。經查
    ：
  (一)被告丙○○及告訴人蘇桂瑩分別駕駛及騎乘上述汽、機車，
    而於前開時地二車發生「接觸碰撞」，致告訴人蘇桂瑩及其
    女陳冠伶受傷倒地，而受有上開傷害等情，為被告丙○○及
    告訴人蘇桂瑩、陳銓升等一致供述之事實，並有奇美醫學中
    心診斷證明書二紙、臺南縣警察局善化分局道路交通事故現
    場圖一紙、臺南縣警察局善化分局道路交通事故調查報告表
    一份及車禍發生後現場暨車損照片二十幀在卷（詳警卷第四
    頁至第十五頁；原審卷第五一頁至第五四頁）可稽，堪認上
    情為真實。
  (二)被告丙○○於警詢時業已供認：「．．．我前面有車子，外
    側快車道也有車子，至事故地點，外側快車道有一婦人前背
    幼兒騎機車衝過來，我急剎車向左偏閃避不及，至我的車子
    為閃避對方機車才衝到安全島，對方機車仍擦撞到我的車子
    肇事。」、「（．．．你的車子何部位與對方機車何部位發
    生撞及？）我自小客車右前車頭與對方機車何部位發生撞及
    我不知道」等語（詳警第一頁反面），復於九十二年十二月
    十一日偵查中自承：「（行車方向？）．．．她（按指告訴
    人蘇桂瑩）機車就衝過來，是不同向橫越過來，這地點無號
    誌十字路口，我車右前方燈撞上她機車何處不知道」等語（
    詳偵卷第十二頁正面），核與證人即據報到場處理之警員林
    志茂於九十三年五月七日原審審理時具結證述：「（當時檢
    視機車以後可否看出機車碰撞點在哪裡？）無法判斷。這點
　　當時我們有詢問當時自小客車駕駛，她跟我說是自小客車的
  　右前側撞到機車，機車什麼部位不曉得。」等語相符（詳原
    審卷第四五頁），再參以被告丙○○於九十三年四月十六日
    原審審理時復自承：伊於發生碰撞前，是從自小客車擋風玻
    璃右前側看到告訴人蘇桂瑩騎乘的機車乙節（詳原審卷第二
    三頁），苟本件係告訴人蘇桂瑩騎乘機車，係因機車左手把
    ，先撞斷被告丙○○所駕駛自小客車之右後視鏡，機車左腳
    踏板再卡進該自小客車前保險桿內而肇事者，被告丙○○應
    係自其右前乘客座之右戶車窗，而非係自其擋風玻璃右前側
    看見告訴人蘇桂瑩騎乘的機車。是被告丙○○業於警詢及偵
    查中明確供承，本件係其駕駛之自小客車右前車頭與告訴人
    蘇桂瑩騎乘之機車發生碰撞甚明，其嗣後翻異前詞，辯稱：
    伊並未於警詢「供認」及偵查中「自承」撞及告訴人蘇桂瑩
    騎乘之機車云云，已難遽信。
  (三)依卷附道路交通事故現場圖所示（詳警卷第六頁），告訴人
    蘇桂瑩所騎乘之機車，於兩車發生碰觸後，倒地且向東南滑
    行十六．六公尺而於現場留下相同長度之刮地痕，告訴人蘇
    桂瑩原所著之二只拖鞋則掉落於前述機車倒地即刮地痕起點
    處東方，距機車倒地位置東西向直線距離各為四．八公尺及
    五．二公尺，至於告訴人蘇桂瑩本人，則於機車倒地後，落
    在正東側八．四公尺處，並於該處留下血跡一灘，且告訴人
    蘇桂瑩於腳部受有左側脛腓骨骨折之傷害。故原騎乘於機車
    上之告訴人蘇桂瑩，應係受到來自西側「正面撞擊」之外力
    ，而使上述機車、拖鞋及告訴人蘇桂瑩本人，於車禍後滑行
    、散落或滾動而停止於該等位置，告訴人蘇桂瑩於腳部並受
    有左側脛腓骨骨折之傷害。另如依被告丙○○所辯本件係告
    訴人蘇桂瑩騎乘機車，因機車左手把，先撞斷被告丙○○所
    駕駛自小客車之右後視鏡，機車左腳踏板再卡進該自小客車
    前保險桿內而肇事者，因來自西側之施力僅有自小客車車身
    摩擦機車並帶動機車向東之慣性，力量較弱，縱因被告丙○
    ○所駕自小客車向東疾駛，應尚不足以使該部機車倒地後摩
    擦地面向東南滑行地面達十六．六公尺之遠。
  (四)本件被告丙○○所駕駛自小客車右側前擋風玻璃破裂之原因
    ，係告訴人蘇桂瑩車禍發生後，因身體騰起而撞擊破裂所造
    成乙情，業據鑑定證人即臺灣省臺南區車輛行車事故鑑定委
    員會主任委員洪清海結證在卷，其於九十四年五月五日本院
    審理時具結證稱：「（本件車禍事件，鑑定書認被告未注意
    車前狀況，是根據什麼事實，認定這個鑑定結果？）．．．
    我們看小客車的右前玻璃車窗破損，此部分是人體遭撞擊後
    ，彈上車窗，被車子往前帶約五公尺左右，再跌落地面，所
    以這是由機車的駕駛人及乘客頭部的受損狀況，可以得到佐
    證。」、「（助手座的擋風玻璃破掉，側撞是否可能會造成
    ？）側撞的力量可能性很低，根據我的鑑定經驗，這種車窗
    的破裂方式都是人體被拋上擋風玻璃所造成的。」等語（詳
    本院卷第五二頁、第五三頁、第五七頁），且被告丙○○對
    證人上開鑑定意見，並不爭執。再依物理原理推斷，如係告
    訴人蘇桂瑩騎乘之機車自該自小客車右側後視鏡處側撞自小
    客車者，機車上之騎士因向前衝力受阻程度不足（向前衝力
    會自側邊導引卸除），其上騎士應不致於向上騰起而撞擊該
    自小客之右側擋風玻璃，應係會自側邊倒下，而不可能在機
    車倒地處正東側八．四公尺處，留下血跡一灘。
  (五)依被告丙○○於九十三年五月二十七日於原審勘驗現場時所
    提出之（白色）自小客車受損照片（外放於證物袋內）所示
    ，該部自小客車共有下述碰撞痕跡：1.右前保險桿（近右大
    燈右側處）裂痕、2.右霧燈（位置在上述裂痕正下方）脫落
    、3.右前葉子板（右前輪上方處）凹陷、4.右照後鏡脫落。
    其中前保險桿右側與右前輪鋼圈上，留有近似機車外殼色澤
    之（紫色）摩擦痕跡。且經原審將（紫色）機車車殼（含其
    上白色痕跡）二片、自小客車右前保險桿截片（白色）一片
    與右前輪鋼圈（含其上紫色痕跡）送請內政部警政署刑事警
    察局就其成份進行比對鑑定，鑑定結果認：紫色機車塑膠護
    板（有ＳＵＰＥＲ字樣，為上開機車之左後側塑膠護板）上
    疑似白色漆狀物（白色部分加灰色部分合併鑑驗，經編號為
    Ｂ─１）與自小客車前保險桿截片側面三處紫色擦痕透明層
    加白色層加灰色層合併鑑驗（編號１─Ｂ─２）成份相似，
    此有該局九十三年十月二十九日刑鑑字第０九三０一二二九
    三七號鑑驗通知書一份附卷（詳原審卷第一０八頁至第一一
    一頁）可查。又告訴人蘇桂瑩所騎乘之機車左側腳踏板處有
    明顯的撞擊痕跡，該處塑膠護殼並已破裂，且已露出裏面之
    鐵質車架，此觀之卷附（詳原審卷第五一頁、第五三頁）該
    機車車禍後之照片即明，是告訴人蘇桂瑩所騎乘機車之左側
    車身確遭撞擊乙節，應足認定。綜此，再參以前揭之說明，
    應可確認告訴人蘇桂瑩所騎乘機車之左側車身，確曾與被告
    丙○○所駕自小客車之右前方保險桿發生碰撞接觸。又該機
    車左後側有ＳＵＰＥＲ字樣之紫色機車塑膠護板與機車車頭
    有相當之距離，而案發時告訴人蘇桂瑩騎乘之機車又係朝被
    告丙○○駕駛自小客車之車頭方向行駛，據此，此時告訴人
    蘇桂瑩騎乘機車之前半段車身自必在前，而處於該自小客車
    右前方保險桿之前，而勢必為被告丙○○所駕駛仍行進中之
    自小客車所撞擊，益徵被告丙○○所辯上開撞擊情節，應與
    事實不符，而不足採認。
  (六)證人洪清海於九十四年五月五日本院審理時復具結證稱：「
    撞擊的部位，在鑑定上不是很重要，基本上，只要看警詢資
    料，機車駕駛人受傷的部位，除頭部外，左腳受有粉碎性的
    骨折，左邊一個角度上來，機車跟小客車及機車的駕駛人接
    觸是一個面，不是一個點，我們在鑑定上，不會針對一個點
    ，當時的環境，就足以讓自小客車的駕駛人盡到注意義務。
    撞擊之後是一個面的撞擊，當時小客車並沒有停止．．．只
    知道撞擊面是機車駕駛人的腳及機車的腳踏板，機車是一個
    轉彎的角度，小客車的相關位置是從左邊而來，所以才有被
    害人左側粉碎性的骨折，且機車是撞擊後是左倒，可以佐證
    兩車是有角度的撞擊。」、「（可不可能機車左手把撞進汽
    車右後視鏡，然後機車的左腳踏板卡進汽車的右前車下？）
    從被害人左腳粉碎性的骨折是一個正面撞擊的力量所導致，
    所以我們認為撞擊的位置是汽車的右前方的保險桿撞擊了機
    車駕駛人的左半部，連帶把人往前帶。」、「（從本件鑑定
    ，從哪些跡證得出汽車到底是左前方保險桿去撞擊被害人，
    或是機車去追撞汽車？）機車在變換車道過程，小客車從後
    面來，右前角撞及機車左半部，從機車駕駛人左腳的粉碎性
    骨折、汽車擋風玻璃的破裂，可以判斷小客車與機車的撞擊
    位置是右前角，不是側面。」等語（詳本院卷第五三頁、第
    五五頁、第五七頁）。基上，足認被告丙○○於警詢及偵查
  　中供陳「伊所駕自小客車右前車頭與對方機車發生碰撞」乙
    節，與事實相符，本件車禍事故之發生，係直行於成功路上
    之被告丙○○所駕自小客車右前車頭，撞及向北橫越馬路之
    告訴人蘇桂瑩所騎乘機車左側車車身而肇事。
  (七)至辯護人以：本件如係被告丙○○駕駛之自小客車右前車頭
    ，撞及告訴人蘇桂瑩騎乘之機車左側車身者，自小客車之右
    側保險桿應不會脫離移位，且告訴人蘇桂瑩騎乘之機車左側
    腳踏板離地二十公分，而該自小客車前保險桿離地有二十三
    公分，兩車撞擊後，機車之左側腳踏板處應不會有裂痕及缺
    口，且被告丙○○所駕駛自小客車之右後視鏡不會「自後往
    前」而掉落，因認本件並非因被告丙○○駕駛之自小客車右
    前車頭，撞及告訴人蘇桂瑩騎乘之機車左側車身而肇事。惟
    按機車與自小客車發生撞擊後，兩車可能造成之損壞情形，
    可能因行車速度、撞擊角度、路面與車輛材質及駕駛人撞擊
    後之反應等情，而造成不同之損壞情形。故而尚難以上情，
    即遽認本件絕非因被告丙○○所駕駛之自小客車右前車頭（
    右前燈處）撞及蘇桂瑩騎乘之機車左側車身而肇事。況證人
    洪清海於九十四年五月五日本院審理時又具結證稱：「（汽
    車照片上可以看到機車右後視鏡斷裂，請問右後視鏡是如何
    斷裂的？）右後視鏡是兩車接觸之後，人整個被帶到玻璃之
    後，從上掉來瞬間壓斷的。」、「（剛剛提到說汽車的右前
    角撞到機車左腳踏板，為何會讓汽車保險桿的右側脫離移位
    ？）．．．因為兩車不是在同一行進方向，接觸之後，人跟
    機車，人彈上擋風玻璃，機車往右前方滑倒，所以在整個兩
    車的接觸的過程中，兩車不是馬上脫離，小客車撞擊之後，
    承受力量之後機車又偏，機車會跟小客車比較大面積的接觸
    ，所以這個也是小客車保險桿脫落的原因，所以也會造成汽
    車右前保險桿、葉子板下端的輪弧也會有撞痕的存在。」等
    語（詳本院卷第五四頁）。再者，依被告丙○○於原審九十
    三年四月十六日調查中提出之自小客車右後視鏡受損照片，
  　無從判斷該只後視鏡係因向前或向後之外力碰觸後而掉落。
    證人即到場處理之警員林志茂於九十三年五月七日原審審理
    亦到庭證述：無法從自小客車照後鏡受損情形看出係向前或
    向後折斷等語（見原審卷第四五頁）。綜此，實難執辯護人
    所據上情，而為有利於被告丙○○之認定。
  (八)按汽車行經無號誌之交岔路口，應減速慢行，作隨時停車之
    準備；汽車行駛中應注意車前狀況及兩車併行之間隔，並隨
    時採取必要之安全措施，本件車禍發生時之道路交通安全規
    則第九十三條第一項第三款（現修正為同條第一項第二款）
    、第九十四條第三項分別定有明文。又本件車禍發生時之道
    路交通安全規則第九十三條第一項第三款，規定行車速度，
    依標誌或標線之規定，無標誌或標線者，應依左列規定：三
    、行經彎道、坡路、狹路、狹橋、隧道、泥濘或積水道路、
    無號誌之交岔路口、道路修理地段或行近工廠、學校、醫院
    、車站、會堂、娛樂、展覽、競技等公共場所出、入口及其
    他人車擁擠處所，或因雨霧致視線不清或道路發生臨時障礙
    時，均應減速慢行，作隨時停車之準備。當係指汽車行經該
    條第三款所列彎道、坡路、狹路、狹橋、隧道、泥濘或積水
    道路、無號誌之交岔路口等路段時，即均應減速慢行，作隨
    時停車之準備，蓋此等路段或係道路本身存有狹窄、泥濘等
    危險因素，或係人車擁擠，或係行車客觀環境因雨霧致視線
    不清等而存有危險性，是於行經此等路段時，即均應減速慢
    行，作隨時停車之準備甚明。查被告丙○○為成年領有駕駛
    執照之駕駛人，對於前揭規定，應知之甚詳，又依卷附道路
    交通事故調查報告表所載（詳警卷第七頁），車禍地點之道
    路型態為三岔路、事故位置為交岔路口內、號誌動作為無號
    誌，且依卷附之道路交通事故現場圖（詳警卷第六頁），肇
    事地點之北側有一寬五．一公尺之道路，被告丙○○於九十
    三年四月十六日原審審理復供承車禍肇事地點係一無號誌之
    丁字路口（詳原審卷第二二頁），是本件肇事地點係一無號
    誌之交岔路口無疑。再者，案發當時天候晴、日間自然光線
    、道路上未有任何障礙物、視距復屬良好，亦有上開道路交
    通事故調查報告表存卷可稽，並無不能注意之情事。被告丙
    ○○於九十三年四月十六日原審審理時自承其行至前述車禍
    發生地時車速為五十至五十五公里間，沒有加速，也沒有減
    速等語（詳原審卷第二二頁），且於警詢時陳明「外側快車
    道有一婦人前背幼兒騎機車衝過來，我急剎車向左偏作閃避
    不及」（詳警卷第一頁反面），足見其未依前揭規定減速慢
    行，作隨時停車之準備，且未注意車前狀況並隨時採取必要
    之安全措施以致肇事，並致被害人蘇桂瑩、陳冠令受有上開
    傷害，被告丙○○對此車禍之發生顯有過失，至為灼然。辯
    護意旨又以；本件車禍之肇事地點並非交岔路口，且依道路
    交通事故調查報告表係載稱速限六十公里，故行經無號誌交
    岔路口，應減速慢行，作隨時停車之準備，係在「無行車速
    度限制標誌或標線道路」，本件交通事故地點既非「無行車
　　速度限制標誌或標線路段」，被告丙○○應無「汽車行經無
  　號誌之交岔路口，應減速慢行，作隨時停車之準備」之注意
    義務等語，容有誤會，尚難採憑。
  (九)又按汽車行駛至交岔路口，其行進、轉彎，支線道車應暫停
    讓幹線道車先行，道路交通安全規則第一百零二條第一項第
    二款定有明文。本件告訴人蘇桂瑩為成年領有駕駛執照之駕
    駛人，對於前揭規定，亦應知之甚詳，案發當時天候晴、日
    間自然光線、道路上未有任何障礙物、視距復屬良好，並無
    不能注意之情事，已如前述，其原係向東與被告丙○○同向
    行駛，嗣於上述無號誌交岔路口兩段左轉時，未依前述規定
    禮讓直行於主幹道之被告丙○○所駕駛之自小客車先行，亦
    同有過失。
  (十)本件經送臺灣省臺南區車輛行車事故鑑定委員會及臺灣省區
    車輛行車事故覆議委員會鑑定及覆議結果，亦均認定：被告
    丙○○駕駛自小客車，未注意車前狀況，為肇事次因等語，
    此有臺灣省臺南區車輛行車事故鑑定委員會九十二年八月六
    日南鑑字第九二０九六七號鑑定意見書及臺灣省車輛行車事
    故覆議委員會九十三年二月十七日府覆議字第九二一一五０
    六號函各一份存卷（詳警卷第十九頁、第二十頁；偵查卷第
    二七頁、第二八頁）可按，又經證人洪清海於九十四年五月
    五日本院審理時詳為論證何以鑑定之結果認定被告丙○○駕
    駛自小客車存有過失，其並具結證稱：「（本件車禍事件，
    鑑定書被告未注意車前狀況，是根據什麼事實，認定這個鑑
    定結果？）這個車禍是一個可以避免的車禍，若雙方都有遵
    循交通規則的話，當時我們很仔細的就整個案子，依據警方
    做的現場圖、照片、警詢筆錄，很詳細的去瞭解，依據警詢
    筆錄被告自述駕駛自小客車行駛到肇事路段速度是五十五公
    里以上，以這樣的速度，以科學上的煞車距離及反應距離的
    話，不會超過三十公尺就可以作妥當的處置，以當時的物理
    環境，就是光線、視野都好良好狀況下，都是一百公尺以上
    的，隨時注意車前的狀況，應足以應變車前的狀況，我們看
    被告的車子是右前車角撞擊機車的左側腳踏板附近，然後導
    致機車的駕駛人跟乘客的受傷，我們看小客車的右前玻璃車
    窗破損，此部分是人體遭撞擊後，彈上車窗，被車子往前帶
    約五公尺左右，再跌落地面，所以這是由機車的駕駛人及乘
    客頭部的受損狀況，可以得到佐證。」、「（剛剛提到被告
    應該沒有盡到注意業務，你的注意義務是指哪邊？）時速五
    十五公里，很好的視野、光線下，我們看資料沒有任何證據
    足以證明被告撞擊之前有任何去反應的狀況，所以我們認為
    被告不夠注意，若是他夠注意，就能避免，若不能避免，亦
    可將損害減到最低。」等語（詳本院卷第五二頁至第五四頁
    ）。
  (十一)再者，本件被害人蘇桂瑩、陳冠令所受之傷害結果，係因被
    告丙○○上開不當之駕駛行為所致，已如前述，足證兩者間
    具有相當之因果關係。雖被害人蘇桂瑩於本件車禍之發生與
    有過失，惟既與被告丙○○之過失行為合併而為肇事之原因
    ，仍無解於被告丙○○之過失罪責。綜上所述，被告丙○○
    前揭所辯，顯係事後卸責之詞，不足採信，本件事證明確，
    被告丙○○犯行堪以認定。
二、核被告丙○○所為，係犯刑法第二百八十四條第一項前段之
    過失傷害罪。被告丙○○以一過失行為，同時造成告訴人蘇
    桂瑩及其女陳冠伶受傷之結果，為想像競合犯，應從一重處
    斷。被告丙○○於警員林志茂到場後，留在現場向警員陳明
    其為肇事自小客車之駕駛人乙節，已據證人林志茂到庭證述
    無訛（見原審卷第四三頁），是為於犯罪未被有偵查權之公
    務員或機關發覺前，向司法警察自首坦承犯行，進而接受裁
    判，應依刑法第六十二條前段自首之規定減輕其刑。
三、原審以被告丙○○罪證明確，因予適用刑法第二百八十四條
    第一項前段、第五十五條、第六十二條前段、第四十一條第
    一項前段，罰金罰鍰提標準條例第一條前段、第二條，並爰
    審酌被告丙○○雖前無犯罪紀錄素行甚佳（有卷附臺灣高等
    法院被告全國前案紀錄表在卷可查），且過失程度較低，但
    其過失行為造成告訴人蘇桂瑩及其女陳冠伶之受傷頗重，暨
    被告丙○○犯後始終否認犯罪推諉卸責態度不佳，且遲未與
    告訴人等達成民事和解等一切情狀，量處被告丙○○有期徒
    刑三月，並諭知易科罰金之折算標準，以資懲儆。本院經核
    ，原判決認事用法，均無違誤，量刑亦稱妥適。被告丙○○
    上訴意旨，猶執陳詞，否認其有過失，為無理由，應予駁回
    。
四、又被告丙○○上訴後，於本院審理時，已與被害人等達成和
    解，並賠償被害人等新臺幣七十五萬元（不含強制汽車責任
    險理賠），有臺南縣善化鎮調解委員會九十四年三月十一日
    調解筆錄一份在卷（詳本院卷第三八頁、第三九頁）可憑。
    末查，被告丙○○未曾受有期徒刑以上刑之宣告，有臺灣臺
    南地方法院檢察署刑案資料查註紀錄表及臺灣高等法院被告
    全國前案紀錄表一份附卷可稽，其因一時失慮致罹刑章，經
    此科刑之教訓，已足資警惕，信無再犯之虞，復與被害人等
    達成和解並賠償損害，本院因認其所受宣告之刑，以暫不執
    行為適當，併予宣告緩刑二年，以啟自新。
據上論斷，應依刑事訴訟法第四百五十五條之一第一項、第三項
、第三百六十八條，刑法第七十四條第一款，判決如主文。
本案經檢察官甲○○到庭執行職務。
中　　華　　民　　國　　94　　年　　5 　　月　　20　　日
　　　　　　　　　　　　　　　刑事第十一庭
　　　　　　　　　　　　　　　　　審判長法官  鄧希賢
　　　　　　　　　　　　　　　　　　　　法官  楊佳祥
　　　　　　　　　　　　　　　　　　　　法官  陳金虎
以上正本證明與原本無異。
本件不得上訴。
　　　　　　　　　　　　　　　　　書  記  官  楊建新
中　　華　　民　　國　　94　　年　　6　　月　  　1　　日
附錄本判決論罪科刑法條：
刑法第二百八十四條第一項：
因過失傷害人者，處六月以下有期徒刑、拘役或五百元以下罰金
，致重傷者，處一年以下有期徒刑、拘役或五百元以下罰金。
